臺灣板橋地方法院刑事判決　　　　　　　　　　　　九十三年度簡上字第二○二號
　　上　訴　人
　　即　被　告　丙○○
右列上訴人因竊盜案件，不服本院九十三年度簡字第一○二三號中華民國九十三年三
月十六日第一審判決（聲請簡易判決處刑案號：九十三年度偵字第三四九九號），提
起上訴，本院管轄之第二審合議庭判決如左：
    主  文
上訴駁回。
    事實及理由
一、本案經本院審理結果，認第一審簡易判決認被告丙○○連續犯刑法第三百二十條
    第一項之竊盜罪，判處有期徒刑五月，如易科罰金以三百元折算一日，認事用法
    及量刑均無不當，應予維持，並除被告復於民國九十三年二月十五日晚上七時四
    十分許，帶同警方至臺北縣三重市忠孝橋下河堤邊，起獲所竊乙○○所有之車號
    ＧＰＴ—四○七號重型機車之部分，應予補述外，其餘均引用如附件第一審判決
    書記載之事實、證據及理由。
二、被告丙○○上訴意旨略以：原審判決量刑對其過重，伊無力負擔易科罰金，且伊
    已知悔悟，現亦另覓得正當工作，爰提起上訴，懇請給予自新機會，改判從輕量
    刑或給予緩刑等語。
三、訊據上訴人即被告丙○○對於原審判決認定之犯罪事實坦承不諱，核與告訴人甲
    ○、被害人乙○○指訴被害情節相符，復有臺北縣政府警察局三重分局搜索扣押
    筆錄、贓證物認領保管單、起獲贓物現場照片、監視器翻拍照片、車輛竊盜資料
    查詢報表等附卷及被告所有供犯罪使用之鑰匙一支扣案可資佐證，被告本件犯行
    事證明確，原審判決認事用法，經核並無不合，另衡諸被告前科素行不良及本件
    連續犯行等情，原審判決量刑亦屬妥適，未諭知緩刑亦無不當。被告上訴意旨片
    面空言求處緩刑，指摘原審判決不當，顯無理由，自應予駁回。又被告經合法傳
    喚，無正當理由不到庭，爰不待其陳述逕行判決。
據上論斷，應依刑事訴訟法第四百五十五條之一第一項、第三項、第三百六十八條、
第三百七十一條、第三百七十三條，判決如主文。
本案經檢察官徐名駒到庭執行職務
中　　　華　　　民　　　國　　九十三　　年　　　六　　　月　　二十四　　日
                                    臺灣板橋地方法院刑事第十庭
                                        審判長法  官  徐  蘭  萍
                                              法  官  林  淑  婷
                                              法  官  彭  全  曄
右正本證明與原本無異
本件不得上訴
                                              書記官  梁  宜  庭
中　　　華　　　民　　　國　　九十三　　年　　　六　　　月　　二十四　　日
附錄本案論罪科刑法條全文：
中華民國刑法第三百二十條
(普通竊盜罪、竊佔罪)
意圖為自己或第三人不法之所有，而竊取他人之動產者，為竊盜罪，處五
年以下有期徒刑、拘役或五百元以下罰金。
意圖為自己或第三人不法之利益，而竊佔他人之不動產者，依前項之規定
處斷。
前二項之未遂犯罰之。
附件：
臺灣板橋地方法院刑事簡易判決                    九十三年度簡字第一○二三號
    聲  請  人  臺灣板橋地方法院檢察署檢察官
    被      告  丙○○  男  三十七歲（民國○○○年○月○○日生）
                        住臺北市○○區○○街一三三之一號五樓
                        身分證統一編號：Ｚ000000000號
右列被告因竊盜案件，經檢察官聲請以簡易判決處刑（九十三年度偵字第三四九九號
），本院判決如左：
    主  文
丙○○連續竊盜，處有期徒刑伍月，如易科罰金，以參佰元折算壹日。扣案之鑰匙壹
支沒收。
    事實及理由
一、本件犯罪事實除被告之素行部分補充「被告前有違反麻醉藥品管理條例、侵占等
    前科」外，餘引用如附件所示檢察官聲請簡易判決處刑書之記載。
二、前開犯罪事實，有（一）被告丙○○在警訊及偵查中之自白、（二）被害人甲○
    、乙○○於警詢中之證詞、（三）贓物認領保管單二紙、（四）贓物照片六幀、
    （五）「車輛竊盜、車牌失竊資料報表─查詢車牌認可資料」一紙、（六）監視
    器翻拍照片一幀、（七）扣案鑰匙一支為證。據此，本件事證明確，被告犯行堪
    予認定。
三、核被告丙○○所為，係犯刑法第三百二十條第一項之竊盜罪。其先後二次竊盜犯
    行，時間緊接，方法相同，所犯係構成要件相同之罪名，顯係基於概括犯意反覆
    為之，為連續犯，應依刑法第五十六條之規定以一罪論，並加重其刑。本院爰審
    酌被告前有違反麻醉藥品管理條例、侵占等前科，有臺灣高等法院被告全國前案
    紀錄表在卷可稽，素行非佳，及其犯罪動機、手段、被害人所受損失、暨犯罪後
    坦承犯行、態度良好等一切情狀，量處如主文所示之刑，並諭知易科罰金之標準
    ，以資懲戒。末查扣案之鑰匙一支，為被告所有供犯罪所用之物，業據其陳明在
    卷，併依刑法第三十八條第一項第二款、第三項之規定宣告沒收。
四、依刑事訴訟法第四百四十九條第一項前段、第三項、第四百五十條第一項，第四
    百五十四條第二項，刑法第五十六條、第三百二十條第一項、第四十一條第一項
    前段、第三十八條第一項第二款，罰金罰鍰提高標準條例第一條前段、第二條，
    逕以簡易判決處如主文所示之刑。
五、如不服本判決，得自判決書送達之翌日起十日內，以書狀敘述理由，向本院提出
    上訴，上訴於本院第二審合議庭（須附繕本）。
中      華      民      國    九十三    年      三      月     十六     日
                                  臺灣板橋地方法院刑事第一庭
                                          法  官  張  紹  省
右正本證明與原本無異。
如不服本判決，應於判決送達後十日內向本院提出上訴狀 (應附繕本) ，上訴於本院
第二審合議庭。
                                          書記官  周  雅  玲
中      華      民      國    九十三    年      三      月     十六     日
附錄本案論罪科刑主要法條：
中華民國刑法第三百二十條第一項
意圖為自己或第三人不法之所有，而竊取他人之動產者，為竊盜罪，處五年以下有期
徒刑、拘役或五百元以下罰金。
附件：
臺灣板橋地方法院檢察署檢察官聲請簡易判決處刑書
　　　　　　　　　　　　　　　　　　　　　　　　 九十三年度偵字第三四九九號
　　 被　　　告　丙○○　　　男　三十七歲（民國○○○年○月○○日生）
　　　　　　　　　　　　　　 住臺北市○○區○○街一三三之一號五樓
　　　　　　　　　　　　　　 身分證統一編號：Ｚ000000000號
右被告因竊盜案件，業經偵查終結，認為宜以簡易判決處刑，茲將犯罪事實及證據並
所犯法條分敘如左：
　　　　　犯罪事實
一、丙○○基於意圖為自己不法所有之概括犯意，先於民國九十三年二月十一日下午
 　 五時許，在台北縣三重市○○街一四六號前，以自備之機車鑰匙，竊取乙○○所
　　有，車牌號碼ＧＰＴ─四０七號重型機車。復於同月十四日下午六時許，在台北
　　縣三重市○○○路九七巷一三號一樓樓梯間內，竊取甲○所有，內有條碼簿五本
　　及蕾絲布吊卡一百三十支之旅行箱乙只。嗣為警循線於同月十五日下午五時許，
　　在台北縣三重市○○○路八九號二樓丙○○住處查獲，起出條碼簿五本、蕾絲布
　　吊卡一百三十支及旅行箱乙只，並扣得鑰匙乙支。
二、案經乙○○、甲○訴由台北縣政府警察局三重分局報告偵辦。
　　　　　　 證據並所犯法條
一、右揭事實業據被告丙○○於警詢時與本署偵查中坦承不諱，核與告訴人乙○○與
　　甲○在警詢時之指訴情節相符，復有照片八幀、贓物認領保管單二紙，車輛竊盜
　　車牌失竊資料個別查詢報表─查詣車輛認可資料乙紙與扣案鑰匙乙支為證，本件
　　事證明確，被告犯嫌洵堪認定。
二、核被告所為，係犯刑法第三百二十條第一項竊盜罪嫌，被告在緊接之時間內，反
　　覆實施構成要件相同之行為，顯係出於概括犯意而為，為連續犯，請依刑法第五
　　十六條規定加重其刑。扣案之鑰匙乙只，請依法宣告沒收。
三、依刑事訴訟法第四百五十一條第一項聲請逕以簡易判決處刑。
　　此　　致
臺灣板橋地方法院
中　　　華　　　民　　　國　　九十三　　年　　　二　　　月　　二十七　　日
　　　　　　　　　　　　　　　　　　　　 檢　察　官　陳　正　芬
　　　　　　　　　　　　　　　　　　　　 檢　察　官　朱　立　豪
右正本證明與原本無異
中　　　華　　　民　　　國　　九十三　　年　　　三　　　月　　　七　　　日
　　　　　　　　　　　　　　　　　　　　 書　記　官  楊  惠  玲
附錄本案所犯法條全文
中華民國刑法第三百二十條
(普通竊盜罪、竊佔罪)
意圖為自己或第三人不法之所有，而竊取他人之動產者，為竊盜罪，處五
年以下有期徒刑、拘役或五百元以下罰金。
意圖為自己或第三人不法之利益，而竊佔他人之不動產者，依前項之規定
處斷。
前二項之未遂犯罰之。
